臺灣高等法院民事裁定
108年度建上字第6號
上  訴  人  中華工程股份有限公司

法定代理人  朱蕙蘭  
上列上訴人與被上訴人家浩工程股份有限公司間請求給付工程款
事件，上訴人對於中華民國109年12月22日本院108年度建上字第
6號判決提起上訴，本院裁定如下：
    主  文
上訴人應於本裁定送達後七日內，提出委任律師或具律師資格之
關係人為訴訟代理人之委任狀，並補繳上訴第三審裁判費新臺幣
貳拾陸萬肆仟伍佰柒拾陸元，如逾期未補正，即駁回上訴。
    理  由
按對於財產權之訴訟，提起民事第三審上訴，應依民事訴訟法
  第77條之16規定，繳納裁判費，此為法定必備程式。又上訴不
  合程式或有其他不合法之情形而可以補正者，原第二審法院應
  定期間命其補正，如不於期間內補正，應以裁定駁回之，民事
  訴訟法第481條準用第442條第2項定有明文。又民事訴訟法第4
  00條第2項對經裁判之抵銷數額，既明定有既判力，其因該部
  分判決所生法律上之效力，而受不利益之當事人，就該部分判
  決，自有上訴利益，不受原判決主文形式上為准駁宣示之拘束
  。另對於第二審判決上訴，上訴人應委任律師為訴訟代理人。
  但上訴人或其法定代理人具有律師資格者，不在此限。上訴人
  之配偶、三親等內之血親、二親等內之姻親，或上訴人為法人
  、中央或地方機關時，其所屬專任人員具有律師資格並經法院
  認為適當者，亦得為第三審訴訟代理人。第1項但書及第2項情
  形，應於提起上訴或委任時釋明之。上訴人未依第1項、第2項
  規定委任訴訟代理人，或雖依第2項委任，法院認為不適當者
  ，第二審法院應定期先命補正。逾期未補正亦未依第466條之2
  為聲請者，第二審法院應以上訴不合法裁定駁回之，民事訴訟
  法第466條之1亦有明定。
上訴人中華工程股份有限公司對於本院第二審判決提起上訴，
  未依規定委任律師或具律師資格之關係人為訴訟代理人，亦未
  繳納上訴第三審裁判費。原判決認定被上訴人家浩工程股份有
  限公司對上訴人有得請求之債權為新臺幣（下同）1,867萬8,0
  13元，上訴人對被上訴人之債權金額為3,506萬6,215元，上訴
  人主張抵銷後，被上訴人已無得主張之債權，揆諸上開說明，
  上訴人就該訴經抵銷部分之判決，自有上訴利益，故其因上訴
  所得受之利益，為1,867萬8,013元，應徵第三審裁判費26萬4,
  576元。茲限上訴人於收受本裁定送達7日內補正，如逾期未補
  正，即以裁定駁回其上訴。
爰裁定如主文。
中　　華　　民　　國　　110 　年　　2 　　月　　5 　　日
                  工程法庭
                      審判長法  官  黃明發
                            法  官  林政佑
                            法  官  周美雲

正本係照原本作成。
不得抗告。
中　　華　　民　　國　　110 　年　　2 　　月　　5 　　日

　 　　　　　　　　　　　　 書記官  呂  筑